臺灣板橋地方法院刑事判決　　　　　　 100年度訴字第1068號
公　訴　人　臺灣板橋地方法院檢察署檢察官
被　　　告　朱建輝
上列被告因違反毒品危害防制條例案件，經檢察官提起公訴（10
0 年度毒偵字第1736號），並經本院合議庭裁定由受命法官獨任
進行簡式審判程序，本院判決如下：
    主  文
朱建輝施用第一級毒品，累犯，處有期徒刑捌月，扣案之第一級
毒品海洛因壹包（含包裝袋，驗餘淨重貳點柒參公克），沒收銷
燬之；扣案之注射針筒壹支沒收。
    事  實
一、朱建輝於民國94年間因施用毒品案件，經臺灣花蓮地方法院
    以94年毒聲字第241 號裁定送觀察勒戒後，因認有繼續施用
    毒品傾向，經同法院以95年度毒聲字第16號裁定令入戒治處
    所施以強制戒治1 年，嗣於96年1 月10日縮刑期滿執行完畢
    釋放，並經臺灣花蓮地方法院檢察署檢察官以96年度戒毒偵
    字第1 號、第2 號為不起訴處分確定。復於98年間，因施用
    毒品案件，經同法院以98年度訴字第126 號判決判處有期徒
    刑7 月，上訴後由臺灣高等法院花蓮分院、最高法院判決上
    訴駁回確定，嗣於99年6 月16日縮刑期滿執行完畢。詎其猶
    不知悔改，於前開觀察、勒戒及強制戒治執行完畢後5 年內
    ，明知海洛因、甲基安非他命分別係屬毒品危害防制條例第
    2 條第2 項第1 款、第2 款所定之第一級、第二級毒品，不
    得持有、施用，竟基於同時施用第一級毒品海洛因、第二級
    毒品甲基安非他命之犯意，於100 年2 月25日零時30分許，
    在位於新北市○○區○○路94號2 樓朋友之住處內，以注射
    針筒注射之方式，同時施用第一級毒品海洛因及第二級毒品
    甲基安非他命乙次。嗣於同日1 時45分許，因警方徵得朱建
    輝及不知情友人王秋獻之同意後進入上址屋內搜索，扣得第
    一級毒品海洛因1 包（含包裝袋，驗前淨重2.75公克；驗餘
    淨重2.73公克）及朱建輝所有供施用毒品使用之注射針筒1
    支等物，復經員警採集其尿液送驗後，檢驗結果呈鴉片類及
    甲基安非他命類之陽性反應，始查悉上情。
二、案經新北市政府警察局土城分局移送臺灣板橋地方法院檢察
    署檢察官偵查起訴。
    理  由
一、查被告朱建輝所犯係死刑、無期徒刑、最輕本刑為3 年以上
    有期徒刑以外之罪，其於準備程序中就前揭被訴事實為有罪
    之陳述，經受命法官告知簡式審判程序之旨，並聽取其與公
    訴人之意見後，本院合議庭認為適宜由受命法官獨任進行簡
    式審判程序，爰依刑事訴訟法第273 條之1 第1 項規定，裁
    定由受命法官獨任進行簡式審判程序，合先敘明。
二、上揭事實，業據被告於本院審理時供承不諱，且被告為警採
    集尿液送驗之結果，呈現鴉片、甲基安非他命之陽性反應，
    有台灣檢驗科技股份有限公司100 年3 月24日濫用藥物檢驗
    報告（檢體編號為：H0000000號）、新北市政府警察局土城
    分局偵辦毒品案尿液編號及姓名對照表各1 紙及照片6 張等
    在卷可稽。此外，另有白色粉末1 包及注射針筒1 支扣案可
    資佐證，且上開白色粉末經送驗後，確含有海洛因成分（驗
    前淨重2.75公克，驗餘淨重2.73公克），此有法務部調查局
    濫用藥物實驗室100 年3 月31日調科壹字第10023007880 號
    毒品鑑定書1 紙在卷可參。足徵被告之自白與事實相符，堪
    以採信。是本案事證明確，被告施用第一級毒品海洛因及第
    二級毒品甲基安非他命之犯行，洵堪認定。
三、按犯毒品危害防制條例第10條之罪，經觀察、勒戒後，認無
    繼續施用毒品之傾向，應即釋放，並為不起訴處分；認有繼
    續施用毒品之傾向者，應由檢察官聲請法院裁定令入戒治處
    所施以強制戒治，至無繼續戒治之必要，強制戒治期滿，應
    即釋放，由檢察官為不起訴處分。經觀察勒戒、強制戒治執
    行完畢釋放後，5 年內再犯第10條之罪，依93年1 月9 日修
    正施行之毒品危害防制條例第23條第2 項規定意旨，應由檢
    察官偵查起訴。經查：本件被告前因施用毒品案件，經臺灣
    花蓮地方法院以94年毒聲字第241 號裁定送觀察勒戒後，因
    認有繼續施用毒品傾向，經同法院以95年度毒聲字第16號裁
    定令入戒治處所施以強制戒治1 年，嗣於96年1 月10日縮刑
    期滿執行完畢釋放，並經臺灣花蓮地方法院檢察署檢察官以
    96年度戒毒偵字第1 號、第2 號為不起訴處分確定等情，有
    臺灣高等法院被告前案紀錄表1 份在卷可考，其仍不知戒絕
    毒癮，於前開觀察、勒戒及強制戒治執行完畢釋放後5 年內
    ，再犯本件毒品危害防制條例第10條之罪，依前開規定，應
    予依法論科。
四、核被告所為施用毒品海洛因及甲基安非他命之行為，係犯毒
    品危害防制條例第10條第1 項之施用第一級毒品海洛因罪及
    同條第2 項之施用第二級毒品甲基安非他命罪。其施用毒品
    前持有毒品海洛因及甲基安非他命之低度行為，分別為施用
    海洛因及甲基安非他命之高度行為所吸收，不另論罪。又起
    訴意旨雖認被告於前開時地係分別施用第一級、第二級毒品
    各1 次，惟公訴人於本院審理時，業已更正此部分事實為同
    時施用，核與被告於本院審理中之自白相符，是被告係以一
    行為同時觸犯施用第一級毒品與第二級毒品之2 罪，為想像
    競合犯，應從施用第一級毒品之重罪處斷。再被告有事實欄
    所載之前科紀錄，於99年6 月16日縮刑期滿執行完畢，此有
    前開被告前案紀錄表在卷可考，其於受有期徒刑之刑之執行
    完畢後，5 年以內故意再犯本件有期徒刑以上之罪，爰依刑
    法第47條第1 項規定論以累犯，並加重其刑。爰審酌被告雖
    經觀察勒戒、強制戒治，卻仍未能斷戒施用毒品惡習，屢犯
    施用毒品之罪，顯見其戒治意志不堅，缺乏戒絕毒癮之動機
    ，本應從重量刑以收刑罰教化之效，惟念其施用毒品係對己
    身殘害，並未造成他人具體危害，且於犯後坦承犯行，態度
    尚稱良好等一切情狀，酌情量處如主文所示之刑，以示儆懲
    。
五、末以，扣案之白色粉末1 包（含包裝袋，驗餘淨重2.73公克
    ）經送驗結果，確含第一級毒品海洛因成分，業已認明如前
    ，爰應依毒品危害防制條例第18條第1 項前段之規定，沒收
    銷燬之；又鑑定單位一般係以傾倒之方式，將包裝袋內之毒
    品倒出而與包裝袋分離而稱重，必要時，輔以刮杓刮取袋內
    毒品，然無論依何種方式分離，包裝袋內均有極微量之毒品
    殘留，業經法務部調查局以93年3 月19日調科壹字第093001
    13060 號函釋在案，並為本院職務上已知之事實，足認本件
    用以包覆扣案海洛因之包裝袋，其內含有極微量之毒品殘留
    而無法析離，應整體視為扣案之第一級毒品海洛因，不問屬
    於犯人與否，俱依前開規定併予沒收銷燬之。至於鑑驗耗用
    之毒品既已滅失，自無庸宣告沒收銷燬，附此敘明。此外，
    扣案之注射針筒1 支係被告所有，且係供其施用毒品使用之
    物，業據被告於本院審理時供明在卷（見本院卷第32頁），
    爰依刑法第38條第1 項第2 款規定予以沒收。
據上論斷，應依刑事訴訟法第273 條之1 第1 項、第299 條第1
項前段，毒品危害防制條例第10條第1 項、第2 項、第18條第1
項前段，刑法第11條、第55條、第47條第1 項、第38條第1 項第
2 款，判決如主文。
本案經檢察官吳孟竹到庭執行職務。
中    華    民    國    100   年    5     月     31    日
                  刑事第九庭  法  官  鄭凱文
以上正本證明與原本無異。
如不服本判決應於收受本判決後10日內向本院提出上訴書狀，並
應敘述具體理由，如未敘述上訴理由者，應於上訴期間屆滿後20
日內補提理由書狀於本院（均須按他造當事人之人數附繕本）「
切勿逕送上級法院」。
                              書記官  陳筱惠
中    華    民    國  100     年    5     月      31    日
附錄本案論罪法條：
毒品危害防制條例第10條：
施用第一級毒品者，處6 月以上5 年以下有期徒刑。
施用第二級毒品者，處3 年以下有期徒刑。